最高法院民事裁定　　　　　　　一○○年度台抗字第四○九號
再 抗告 人　統茂大飯店股份有限公司
法定代理人　施瑞
代　理　人　陳旻沂律師
上列再抗告人因與國立空中大學間聲請遷讓房屋強制執行事件，
聲明異議，對於中華民國一○○年三月二十四日台灣高等法院高
雄分院裁定（一○○年度抗字第四二號），提起再抗告，本院裁
定如下：
    主  文
再抗告駁回。                                            
再抗告程序費用由再抗告人負擔。
    理  由
按對於抗告法院所為抗告有無理由之裁定再為抗告，僅得以其適
用法規顯有錯誤為理由，民事訴訟法第四百八十六條第四項規定
甚明。所謂適用法規顯有錯誤，係指原法院本其取捨證據之職權
所確定之事實適用法規顯有錯誤而言，不包括認定事實不當或理
由不備、矛盾之情形在內。又執行法院對於債權人提出之執行名
義，僅就其要件為形式審查即已足。公證書倘依公證法第十三條
第一項所列法律行為作成，具有逕受強制執行之記載，自非不具
執行力。本件相對人國立空中大學向台灣高雄地方法院（下稱高
雄地院）聲請遷讓房屋強制執行事件，再抗告人聲明異議，經該
法院司法事務官以九十九年度司執字第八六二五七號裁定駁回，
再抗告人提出異議，高雄地院以一○○年度執事聲字第一○號裁
定駁回後，復聲明不服，對之提起抗告。原法院以：兩造於民國
九十四年九月二十二日就坐落高雄市○○區○○段七小段一○七
五號土地上建物即門牌同區○○○路四五三號高雄國際青年會館
部分樓層簽訂契約書（下稱系爭契約），約明雙方權利義務，參
酌再抗告人所製作投資計畫書及九十五年度經營管理計畫書，堪
認兩造約定履約標的建物由相對人提供再抗告人自行經營旅館業
務，點交後由再抗告人獨自經營，自負盈虧，不論經營成效如何
，均須於每月五日前按月給付相對人定額權利金，並於每年另按
營業收入給付固定比例之經營權利金，即再抗告人使用標的物須
支付對價，實非共同合作經營旅館，上開契約性質上為租賃，復
有九十四年度雄院民公昌字第○九○八一號公證書、九十八年二
月至九十九年六月間兩造往來書函所載可稽。系爭契約既經公證
，載明「乙方（指再抗告人）如期限屆滿不交還標的物時就標的
物逕受強制執行」，且契約期限早於九十八年十二月三十一日即
已屆滿，相對人依強制執行法第四條第一項第四款、公證法第十
三條第一項第三款（原裁定誤載為第四款）之規定，據該公證書
為執行名義，聲請強制執行命再抗告人遷讓交還租用之標的物，
執行法院得為形式審查。高雄地院司法事務官駁回再抗告人聲明
異議，尚無不合等詞。因而裁定維持高雄地院所為駁回再抗告人
異議之裁定，駁回其抗告，於法核無違誤。再抗告意旨，猶執陳
詞並謂：系爭契約性質上應係非典型合作共同經營契約，非屬租
賃云云，指摘原裁定理由矛盾、適用法規顯有錯誤，聲明廢棄，
自非有理由。
據上論結，本件再抗告為無理由。依強制執行法第三十條之一，
民事訴訟法第四百九十五條之一第二項、第四百八十一條、第四
百四十九條第一項、第九十五條、第七十八條，裁定如主文。
中    華    民    國  一○○  年    五    月   十九   日
                      最高法院民事第六庭
                          審判長法官  陳  淑  敏  
                                法官  陳  國  禎  
                                法官  簡  清  忠  
                                法官  王  仁  貴  
                                法官  阮  富  枝  
本件正本證明與原本無異
                                      書  記  官  
中    華    民    國  一○○  年    五    月   三十   日
                                                       s